【裁判字號】    99,易,1476
【裁判日期】    990528
【裁判案由】    竊盜等
【裁判全文】
臺灣臺中地方法院刑事判決              99年度易字第1476號
公  訴  人  臺灣臺中地方法院檢察署檢察官
被      告  丙○○
上列被告因竊盜等案件，經檢察官提起公訴（九十九年度偵字第
九九七七號），本院依簡式審判程序判決如下：
    主    文
丙○○犯如附表所示之罪，均累犯，各處如附表所示之刑，應執
行有期徒刑柒月，拘役捌拾日，拘役如易科罰金，以新臺幣壹仟
元折算壹日。
    犯罪事實及理由
一、犯罪事實：
    丙○○前因竊盜案件，經本院以九十六年度易字第二九六三
    號判決判處有期徒刑四月又十五日；再因竊盜、傷害案件，
    分別經本院以九十六年度沙簡字第二六四號判決判處拘役十
    日、以九十六年度沙簡字第七八二號判決判處拘役二十五日
    ，嗣經減刑並合併定應執行刑為拘役二十八日；另因竊盜、
    侵占案件，經本院以九十六年度易字第三０七六號判決判處
    有期徒刑二月、以九十六年度沙簡字第四０六號判決判處有
    期徒刑三月，合併定應執行刑為有期徒刑四月，並與前揭罪
    刑接續執行，於民國九十七年六月十四日縮短刑期執行完畢
    。詎仍不知悔改，復基於意圖為自己不法所有之各別犯意，
    於如附表所示之時間、地點，分別以附表所示之方式，竊取
    如附表所示被害人之物品，俟經甲○○報案，為警於九十九
    年四月二十四日，在大甲鎮○○路與五福街口查獲丙○○，
    並扣得如附表所示被害人之物品。
二、本案證據名稱：
(一)被告丙○○自白。
(二)證人即被害人丁○○、甲○○、乙○○於警詢之證述。
(三)臺中縣警察局大甲分局扣押筆錄、扣案物品目錄表各二份。
(四)贓物認領保管單三紙。
(五)車籍查詢－基本資料詳細畫面一紙。
(六)贓物照片四幀。
(七)現場照片十七幀。
(八)臺灣高等法院被告前案紀錄表、臺灣臺中地方法院檢察署刑
    案資料查註紀錄表各一份。
三、按刑法第三百二十一條第一項第二款所謂其他安全設備，係
    指門扇、牆垣以外之防閑設備而言，鐵窗及一般窗戶既具有
    防閑之效用，依社會通常觀念，均屬維護安全之防盜設備，
    是踰越鐵窗、一般窗戶並自該處入屋行竊，自應論以刑法第
    三百二十一條第一項第二款之踰越安全設備竊盜罪。核被告
    就附表編號一部分，係犯刑法第三百二十條第一項之普通竊
    盜罪；就附表編號二部分，則犯刑法第三百二十條第一項之
    普通竊盜罪、第三百零六條第一項之無故侵入他人住宅罪；
    就附表編號三部分，乃犯刑法第三百二十一條第一項第二款
    之踰越安全設備竊盜罪。又被告如附表編號二所示侵入被害
    人住宅之目的，在於竊取被害人所有物品，其侵入住宅之實
    行行為並非於侵入後即告終了，著手行竊之際，事實上仍處
    於侵入住宅之犯罪狀態，二罪之犯罪行為及狀態具有局部重
    疊之關係，應評價為一個犯罪行為，依刑法第五十五條規定
    為想像競合犯，應論以一較重之竊盜罪。公訴人認被告就附
    表編號二所犯無故侵入他人住宅罪、竊盜罪二罪，應分論併
    罰，尚有誤會。被告如附表所示三次竊盜犯行，均犯意各別
    ，行為獨立，應予分論併罰。查被告前因竊盜案件，經本院
    以九十六年度易字第二九六三號判決判處有期徒刑四月又十
    五日；再因竊盜、傷害案件，分別經本院以九十六年度沙簡
    字第二六四號判決判處拘役十日、以九十六年度沙簡字第七
    八二號判決判處拘役二十五日，嗣經減刑並合併定應執行刑
    為拘役二十八日；另因竊盜、侵占案件，經本院以九十六年
    度易字第三０七六號判決判處有期徒刑二月、以九十六年度
    沙簡字第四０六號判決判處有期徒刑三月，合併定應執行刑
    為有期徒刑四月，並與前揭罪刑接續執行，於九十七年六月
    十四日縮短刑期執行完畢等情，有臺灣高等法院被告前案紀
    錄表、臺灣臺中地方法院檢察署刑案資料查註紀錄表在卷可
    按，其受有期徒刑之執行完畢，五年以內故意再犯本案有期
    徒刑以上之罪，皆為累犯，應依刑法第四十七條第一項規定
    ，分別加重其刑。爰審酌被告正值年富力壯之青年時期，不
    思勤奮工作，竟以不勞而獲之手段行竊，損害他人財產安全
    ，暨犯罪之動機、目的、手段、所竊財物價值、竊盜次數，
    兼衡其犯罪後坦承犯行，態度尚可等一切情狀，分別量處如
    附表所示之刑，並就附表編號一、二均諭知易科罰金之折算
    標準，併依刑法第五十一條第六款規定，定其應執行刑，暨
    諭知易科罰金之折算標準，以示懲儆。
四、據上論斷，應依刑事訴訟法第二百七十三條之一第一項、第
    二百九十九條第一項前段、第三百十條之二、第四百五十四
    條第一項，刑法第三百零六條第一項、第三百二十條第一項
    、第三百二十一條第一項第二款、第五十五條、第四十七條
    第一項、第四十一條第一項前段、第五十一條第六款，刑法
    施行法第一條之一，判決如主文。
五、如不服本判決，應於判決送達後十日內，向本院提出上訴狀
    （須附繕本），上訴於臺灣高等法院臺中分院。
本案經檢察官戊○○到庭執行職務。
中    華    民    國    99    年     5    月    28    日
                  刑事第十庭  法  官  周莉菁
以上正本證明與原本無異。
如不服本判決應於收受送達後10日內向本院提出上訴書狀，並應
敘述具體理由；其未敘述上訴理由者，應於上訴期間屆滿後20日
內向本院補提理由書（均須按他造當事人之人數附繕本）「切勿
逕送上級法院」。
告訴人或被害人對於判決如有不服具備理由請求檢察官上訴者，
其上訴期間之計算係以檢察官收受判決正本之日期為準。
                              書記官  吳彩華
中    華    民    國    99    年     5    月    28    日
【附表】：（時間：民國，單位：新臺幣；下同）
┌──┬─────┬───────┬───┬─────────┬──────────┐
│編號│   時間   │    地  點    │被害人│行竊方式及所得財物│       宣告刑       │
├──┼─────┼───────┼───┼─────────┼──────────┤
│ 一 │99年4月20 │臺中縣清水鎮高│丁○○│徒手竊取車牌號碼BZ│丙○○竊盜，累犯，處│
│    │日8時許   │美路655之1號  │      │I-089號重型機車車 │拘役伍拾日，如易科罰│
│    │          │              │      │牌1面（業已發還） │金，以新臺幣壹仟元折│
│    │          │              │      │                  │算壹日。            │
├──┼─────┼───────┼───┼─────────┼──────────┤
│ 二 │99年4月24 │臺中縣大甲鎮五│甲○○│使用該住宅門口旁鐵│丙○○竊盜，累犯，處│
│    │日14、15時│福街184號     │      │櫃上之鑰匙，打開木│拘役肆拾日，如易科罰│
│    │許        │              │      │門進入屋內，徒手竊│金，以新臺幣壹仟元折│
│    │          │              │      │取現金合計6250元（│算壹日。            │
│    │          │              │      │業已發還）        │                    │
├──┼─────┼───────┼───┼─────────┼──────────┤
│ 三 │99年4月24 │臺中縣大甲鎮三│乙○○│攀越該住宅窗戶之安│丙○○踰越安全設備竊│
│    │日17時許  │民路157之11號4│      │全設備進入屋內，徒│盜，累犯，處有期徒刑│
│    │          │樓            │      │手竊取紅白拖鞋1雙 │柒月。              │
│    │          │              │      │（業已發還）      │                    │
└──┴─────┴───────┴───┴─────────┴──────────┘
附錄本判決論罪科刑法條：
刑法第306條第1項：
無故侵入他人住宅、建築物或附連圍繞之土地或船艦者，處一年
以下有期徒刑、拘役或三百元以下罰金。
刑法第320條第1項：
意圖為自己或第三人不法之所有，而竊取他人之動產者，為竊盜
罪，處五年以下有期徒刑、拘役或五百元以下罰金。
刑法第321條第1項：
犯竊盜罪而有左列情形之一者，處六月以上、五年以下有期徒刑
：
一、於夜間侵入住宅或有人居住之建築物、船艦或隱匿其內而犯
    之者。
二、毀越門扇、牆垣或其他安全設備而犯之者。
三、攜帶兇器而犯之者。
四、結夥三人以上而犯之者。
五、乘火災、水災或其他災害之際而犯之者。
六、在車站或埠頭而犯之者。

司法院資訊處製作；財團法人民間司法改革基金會備份。
